臺灣嘉義地方法院刑事判決　　　　　　　100年度訴字第617號
公　訴　人　臺灣嘉義地方法院檢察署檢察官
被　　　告　陳秀雲
指定辯護人　蔡金保律師
上列被告因違反毒品危害防制條例案件，經檢察官提起公訴（10
0年度偵字第4728號），本院判決如下：
    主  文
陳秀雲無罪。
    理  由
一、公訴意旨略以：被告陳秀雲為陳木山之女朋友，其明知安非
    他命係毒品危害防制條例第2條第2項所規範之第二級毒品，
    未經許可，不得擅自販賣、意圖販賣而持有或轉讓，竟與陳
    木山共同基於販賣第二級毒品之犯意，於附表所示之時間、
    地點，販賣如附表所示數量之甲基安非他命予如附表所示之
    黃恆嘉及嚴俊明（陳木山涉犯販賣第二級毒品違反毒品危害
    防制條例案件另經本院以100年度訴字第556號判決有罪）嗣
    於民國100年6月24日上午10時25分許，經警持搜索票至嘉義
    市○○路95號「凱歐汽車旅館116號房間」搜索，當場查獲
    陳木山及陳秀雲，並扣得陳木山所有供販賣第二級毒品所用
    之HTC牌行動電話（序號：000000000000000，含0000000000
    號SIM卡）、SAMSUNG牌行動電話（序號：000000000000000
    ，含0000000000號SIM卡）各1具、電子磅秤1台、電話名冊1
    張，以及斜削吸管3支、吸食器1組等物。因認被告涉犯毒品
    危害防制條例第4條第2項之販賣第二級毒品罪嫌等語。
二、按犯罪事實應依證據認定之，無證據不得認定其犯罪事實；
    又不能證明被告犯罪，應諭知無罪之判決，刑事訴訟法第15
    4條第2項及第301條第1項前段分別定有明文。又按刑事訴訟
    法上所謂認定犯罪事實之證據，係指足以認定被告確有犯罪
    行為之積極證據而言，如未能發現相當證據或證據不足以證
    明，自不能以推測或擬制之方法，以為裁判基礎，最高法院
    29年上字第3105號及40年台上字第86號分別著有判例；而認
    定不利於被告之事實，須依積極證據，苟積極證據不足為不
    利被告之認定時，即應為有利於被告之認定，更不必有何有
    利之證據，亦有最高法院30年上字第816號判例可資參照。
    又按刑事訴訟法第161條第1項規定：檢察官就被告犯罪事實
    ，應負舉證責任，並指出證明之方法。對於其所訴之被告犯
    罪事實，應負提出證據及說服之實質舉證責任，倘所提出之
    證據，不足為被告有罪之積極證明，或其闡明之證明方法，
    無從說服法官以形成被告有罪之心證，基於無罪推定之原則
    ，自應為被告無罪判決之諭知，不得僅以被告之反證不成立
    ，即為認定犯罪之論據。再者，刑事訴訟上證明之資料，無
    論其為直接證據或間接證據，均須達於通常一般人均不致於
    有所懷疑，而得確信其為真實之程度，始得據為有罪之認定
    ，若其關於被告是否犯罪之證明未能達此程度，而有合理性
    懷疑之存在，致使無從形成有罪之確信，根據「罪證有疑，
    利於被告」之證據法則，即不得遽為不利被告之認定，其以
    情況證據（即間接證據）斷罪時，尤須基於該證據在直接關
    係上所可證明之他項情況事實，本乎推理作用足以確證被告
    有罪，方為合法，不得徒憑主觀上之推想，將一般經驗上有
    利被告之其他合理情況逕予排除。
三、證據能力之說明
  (一)證人黃恆嘉、嚴俊明於警詢中之證述：
    按刑事訴訟法第159條第1項規定：「被告以外之人於審判外
    之言詞或書面陳述，除法律有規定者外，不得作為證據」；
    其立法本旨係以證人於審判外之言詞或書面陳述，屬於傳聞
    證據，此項證據，當事人無從直接對於原供述者加以詰問，
    以擔保其真實性，法院亦無從直接接觸證人而審酌其證言之
    憑信性，違背直接審理及言詞審理之原則，除具有必要性及
    信用性情況之除外者外，原則上不認其有容許性，自不具證
    據能力；至所謂具有必要性及信用性情況者，例如刑事訴訟
    法第159條之1至第159條之5情形，仍例外認其有證據能力，
    然此乃係指法院未於審判期日傳喚相關證人到庭，案件僅能
    依靠該等證人於審判外之陳述以為判斷之情形，始需就該等
    審判外供述證據嚴格依照刑事訴訟法第159條之1至第159條
    之5所定要件一一檢視各該證人之供述，作為證據之資格。
    倘法院已經依據當事人聲請傳喚證人到庭接受檢辯雙方之交
    互詰問，則法院既已透過直接、言詞審理方式檢驗過該證人
    之前之證詞，當事人之反對詰問權亦已受到保障得以完全行
    使之情況下，該等審判外證據除有其他法定事由（例如：非
    基於國家公權力正當行使所取得或私人非法取得等，而有害
    公共利益，即以一般證據排除法則為判斷），應認該審判外
    供述已得透過審判程式之詰問檢驗，而取得作為證據之資格
    ，亦即其審判外供述與審判中供述相符部分，顯然已經構成
    具備可信之特別情狀，當然有證據資格（實務上之作用常為
    引用該等陳述與審判中陳述相符，強化該證人供述之可信度
    ），其不符部分，作為檢視審判中所為供述可信與否之彈劾
    證據，當無不許之理，甚者，其不符部分倘係於司法警察、
    檢察事務官調查中之供述，作為認定被告犯罪與否或不構成
    犯罪與否之證據，亦僅需依照刑事訴訟法第159條之2規定，
    斟酌其審判外供述作成外部環境、製作過程、內容、功能等
    情況認為之前供述較為可信，即可取得證據之資格，而作為
    認定事實之證據資格（最高法院94年台上字第2507號、95年
    台上字第2515號判決意旨參照）。經查：本件證人黃恆嘉、
    嚴俊明已於本院審理時到庭，並接受交互詰問程序，直接言
    詞審理檢視其證詞，故其前於警局之供述，當然已取得作為
    證據之資格，相符部分，即有證據能力；而有關證人黃恆嘉
    究有無向被告及陳木山購買安非他命乙節固有不符，且於本
    院審理中證稱不認識被告，不知道接電話的女生即是與陳木
    山在一起的人云云，惟經參酌證人黃恆嘉係經由司法警察已
    對門號0000000000號之行動電話實施通訊監察後，持臺灣嘉
    義地方法院檢察署檢察官核發之鑑定許可書前往其住處帶同
    至警察局調查及採集尿液鑑驗，其突遭通知接受警詢，且其
    於同日之偵查中與警詢所證大致相符，顯然其在警詢時，並
    無受到外界不當干擾或壓制其自由意志，而經本院以自由證
    明之心證程度判斷，難認司法警察並未持有任何跡證，卻利
    誘其憑空配合司法警察辦案指證被告，而有以詐欺、脅迫或
    其他不正方法取得其證述之嫌。堪認證人黃恆嘉於警詢中所
    述，係出於自由意志之陳述，未受有任何脅迫，本院斟酌其
    供述作成環境、外部狀況，認為該警詢筆錄有特別可信，依
    前揭說明，是其等警詢筆錄自有證據能力。
  (二)又按被告以外之人於審判外之陳述，經當事人於審判程序同
    意作為證據，法院審酌該言詞陳述或書面陳述作成時之情況
    ，認為適當者，亦得為證據。當事人、代理人或辯護人於法
    院調查證據時，知有第159條第1項不得為證據之情形，而未
    於言詞辯論終結前聲明異議，視為有前項之同意，刑事訴訟
    法第159條之5定有明文。查被告及辯護人於言詞辯論終結前
    ，對於下述本院採為認定犯罪事實依據之各項證據之證據能
    力，均未聲明異議，復經本院於審理時逐一提示予被告表示
    意見（參本院卷第93頁至第99頁），本院審酌該等證據之取
    得過程並無瑕疵，與本案待證事實間復具有相當之關聯性，
    以之為本案證據並無不當，自得採為本件認定事實之基礎。
四、公訴意旨認被告涉有上開犯罪嫌疑，無非係以被告於警詢、
    偵查中不利於己之供述、證人黃恆嘉、嚴俊明於警詢及偵查
    中之證述、門號0000000000號行動電話之使用人登記資料、
    通訊監察譯文（被告與證人嚴俊明所使用門號00-0000000、
    00-0000000、00-0000000、0000000000號之對話、被告與證
    人黃恆嘉所使用門號00-0000000、0000000000號之對話）、
    指認犯罪嫌疑人紀錄表等件，為其論據。訊之被告堅詞否認
    有此等販賣甲基安非他命之犯行，辯以其固有申請過門號00
    00000000號之行動電話，且為車牌號碼7512-XT自小客車之
    登記名義人，然該行動電話及自小客車均係交由陳木山使用
    ，且伊僅是偶爾會幫陳木山接聽電話，伊並未與陳木山共同
    販賣甲基安非他命與黃恆嘉、嚴俊明等語。經查：
  (一)證據之證明力，雖由法官評價，然心證之形成，由來於經嚴
    格證明之證據資料之推理作用，通常有賴數個互補性之證據
    始足以形成確信心證，單憑一個證據則較難獲得正確之心證
    。尤其具有對向性關係之單一證據，如毒品交易之買賣雙方
    ，施用毒品者，其所稱向某人購買之供述，須補強證據以擔
    保其供述之真實性。良以施用毒品者其供述之憑信性本不及
    於一般人，況施用毒品者其供出來源，因而破獲者，法律復
    規定得減輕其刑，其有為偵查機關誘導、或為邀輕典而為不
    實陳述之可能。其供述之真實性自有合理之懷疑。是本院一
    貫之見解，認施用毒品者關於其向某人購買毒品之供述，必
    須補強證據佐證，以擔保其供述之真實性，俾貫徹刑事訴訟
    無罪推定及嚴格證明之基本原則。又關於毒品施用者其所稱
    向某人購買毒品之供述，必須補強證據佐證，係指毒品購買
    者之供述縱使並無瑕疵，仍須補強證據佐證而言，以擔保其
    供述之真實性。該所謂補強證據，必須與施用毒品者關於相
    關毒品交易之供述，具有相當程度之關聯性，且足使一般人
    對於施用毒品者之供述無合理之懷疑存在，而得確信其為真
    實，始足當之。另數罪併罰案件，因其所涉及之訴訟客體有
    數個以上，各個犯罪事實彼此互不相屬，故均須有補強證據
    ，不得籠統為同一之觀察。換言之，該必要之補強證據，應
    係針對同一犯罪事實，如多位施用毒品者所證非同一個別犯
    罪事實，即非具有互補性之證據，自不得認該多位施用毒品
    者之證詞相互補強，作為上訴人個別犯行之補強證據（最高
    法院100年度台上字第3910號判決、96年度台上字第7949號
    判決意旨參照）。而共犯（即共同正犯、教唆犯、幫助犯）
    之為證人者，其陳述證詞依刑事訴訟法第156條第2項規範意
    旨，自以有補強證據為必要，以限制其證據價值；至於對向
    共（正）犯之證人，如購買毒品者之指證某人為販毒者是，
    雖非屬共犯證人類型，但其陳述證言或因有利害關係，本質
    上已存有較大之虛偽危險性，為擔保其真實性，本乎上開規
    定之相同法理，仍應認為有補強證據之必要性。而茲所謂補
    強證據，必須求之於該等證人之陳述本身以外，其他足資證
    明其所指之犯罪事實具有相當程度真實性之別一證據。此與
    證人就同一待證事實之陳述本身，前後參差或歧異不一，事
    實審法院如何評價定其取捨之情形，概念上尚略有不同，不
    能混淆（最高法院99年度台上字第3559號判決意旨參照）。
    另按共同實施犯罪行為為共同正犯構成要件之一，所謂共同
    實施，雖不以參與全部犯罪行為為限，要必分擔實施一部分
    ，始得為共同正犯。又按刑法上幫助犯之行為，須有幫助他
    人犯罪之意思，如無此種故意，基於其他原因，以助成他人
    犯罪之結果，尚難以幫助犯論。再按販賣毒品罪之主要構成
    要件行為，包括買賣雙方對毒品買賣價格及數量之合意與毒
    品及價金之交付行為。而販賣毒品罪之販賣者與購毒者就買
    賣毒品之重要內容有所表示時，縱使販賣者尚未實際交付毒
    品，仍可認為已經著手販賣毒品之實施；亦即販賣毒品之犯
    行，以販賣者與應買者雙方就買賣毒品之重要內容有所意思
    表示而達成契約之合致時，即已著手於販賣毒品之構成要件
    行為。
  (二)審度證人黃恆嘉歷次證述，殊不論其於本院審理中矢口否認
    認識被告之證述是否足以憑採，其固於警詢及偵查中分別證
    稱：其所施用之安非他命都是向綽號「豬尾、阿俊」之陳木
    山及陳木山女友「嫂仔」陳秀雲所購買取得云云（參警卷第
    32頁至第37頁、偵查卷第22頁至第24頁）。而100年3月20日
    證人陳木山確有以1500元代價販賣不詳數量之甲基安非他命
    與證人黃恆嘉，且於嘉義縣六腳鄉蒜南村永安宮（即嘉義縣
    六腳鄉蒜南村蒜頭399號）前交易之事實，固據證人陳木山
    於本院審理中證述明確（參本院卷第79頁至第80頁），復經
    本院以100年度訴字第556號案件認定屬實（參本院卷第34頁
    、第34頁背面）。惟被告未參與共同販賣毒品乙節，並據證
    人陳木山於本院審理中證述明確，且觀諸卷附之被告所申請
    之門號00000000 00號行動電話之通訊監察譯文所示，於100
    年3月20日下午5時46分30秒，證人黃恆嘉以所使用之市話00
    -0000000撥打被告所申請之門號0000000000號行動電話，內
    容為「B（證人黃恆嘉）：喂！我ㄓㄟ！拿1張給我好不好！
    A：（被告陳秀雲）：好！B：不然拿15給我！（陳木山接電
    話）我剛回來而已！看在哪裡見面比較好！A：在廟前見面
    ！B：不要啦！那裡有人啦！我家後面巷子！A：好！」等情
    （參警卷第16頁）。繹之該次通話內容係證人黃恆嘉主動發
    話，並無確認受話人究竟何人之探詢問語下，隨即表示拿1
    張等語，則證人黃恆嘉證稱當時對話之人即是陳木山，有人
    接聽隨即與之對話，不知對方確為何人一情，即非不可能；
    再互核證人黃恆嘉於警詢及偵查中之證述：都是以家中市話
    00-0000000號及其所使用之門號0000000000號撥打門號0000
    000000號電話找「豬尾」買毒品，然後與陳木山約在六腳鄉
    蒜南村永安宮廟前等處向陳木山購買，都是買0000-0000元
    不等的安非他命，係自100年3月間開始陸續向「豬尾」買安
    非他命等情（參警卷第32頁至第37頁、偵查卷第22頁至第24
    頁）；復且該次交易，被告並未在場，電話聯繫時，證人黃
    恆嘉認為係證人陳木山接聽乙節，亦據證人黃恆嘉於本院審
    理中是認明確（參本院卷第57頁至第58頁）。互參上情，證
    人黃恆嘉已就上開對話內容詳細說明真意，然對於購買毒品
    之價格、取貨地點及方式等重要內容，均係與證人陳木山洽
    談商議，尤以其所認定之交易對象亦係證人陳木山，證人黃
    恆嘉就被告參與分工行為並未提及隻字片語，則被告接聽電
    話回答「好」一情，究彼等真意為何，是否僅係被告單純告
    知證人陳木山關於證人黃恆嘉來電一情，抑或通話內容涉及
    毒品交易，證人黃恆嘉就此均無具體指陳，且從前開通訊監
    察譯文前後時間之對話亦無從判斷。是以證人黃恆嘉前開警
    詢、偵查中泛稱係向被告及證人陳木山購買安非他命之不利
    被告供述之真實性，已非無疑。另稽之上開被告申請之門號
    0000000000號行動電話於100年3月20日上午11時50分許、下
    午5時46分許之基地台位址分別在雲林縣北港鎮○○路20之1
    號（7樓）、雲林縣北港鎮○街里○○路2號（11樓頂）等情
    ，亦有前開通訊監察譯文在卷可佐（參警卷第16頁、第29頁
    ），而該日交易地點係在嘉義縣六腳鄉蒜頭村乙節，並據證
    人陳木山、黃恆嘉證述如前，佐以前開通話內容，證人陳木
    山表示「我剛回來而已」一情，顯然該日使用門號00000000
    00號者，其移動路線係自雲林縣北港鎮至嘉義縣六腳鄉無訛
    ，姑不論證人陳木山證稱其告知被告關於證人黃恆嘉來電係
    為借錢云云是否可採，然上開其等係從外縣市地區移徙至嘉
    義縣之客觀情狀即與證人陳木山於本院審理中證述前開與證
    人黃恆嘉通話時，其與被告係在駕車行駛中等語合致（參本
    院卷第80頁），亦足證被告所辯於證人陳木山開車時，會幫
    忙接聽電話一情即非無據。據上，被告介入上開通話之時間
    短暫，且係在證人黃恆嘉、陳木山買賣雙方對毒品買賣之標
    的、價格、數量之重要內容所為意思表示已達成契約合致之
    前，則被告究否明瞭證人黃恆嘉與證人陳木山通話之真意，
    而有參與分工或提供助力之舉，即被告是否有檢察官所指前
    開犯行，客觀上尚非毫無可疑之處。
  (三)復稽之前開被告所申請之門號0000000000號行動電話與證人
    嚴俊明所使用之門號0000000000號行動電話於100年3月16日
    下午10時33分44秒許之通訊監察譯文，證人嚴俊明以上開行
    動電話撥打門號0000000000號行動電話，內容為：「B（即
    證人嚴俊明）：我俊明！你那裡有沒有。A（證人陳木山）
    ：你講啊！B：2個！A：到蒜頭再打電話聯絡！」、於同日
    下午11時16分41秒許，證人嚴俊明再以前開電話聯絡上開證
    人陳木山所使用行動電話，內容為：「B（證人嚴俊明）：1
    個就好！等一下走過來。A：走到哪裡（被告陳秀雲）！B：
    拱門啦」等情（參警卷第28頁）。互參證人嚴俊明於警詢之
    證述：伊所施用之安非他命都是向綽號「豬尾」之陳木山所
    購買，伊以所使用之門號0000000000號行動電話及市話00-0
    000000號、00-0000000號、00-0000000號撥打門號00000000
    00號行動電話找「豬尾」購買毒品，然後與陳木山約在新港
    鄉安和村新部落18號陳木山住處及六腳鄉蒜頭村全家便利商
    店前（六腳鄉蒜頭125號）等處向陳木山買毒品，都是買000
    -0000元不等的安非他命，伊自100年2月底開始陸續向「豬
    尾」買安非他命，共買約10次左右，共買1萬元左右。100年
    3月16日兩通電話，是伊向「豬尾」買安非他命之意等語（
    參警卷第19頁至第26頁）；並於偵查中證稱：伊認識綽號「
    豬尾」的陳木山，認識約6、7年，陳木山女友陳秀雲曾見過
    但沒有接觸，陳木山電話是0000000000號；幾乎每次都跟陳
    木山買1000元1小包，3月16日下午2點多是伊打電話給陳木
    山，要跟陳木山買2000元安非他命，是陳木山親自講電話及
    拿安非他命出來，交易地點是在蒜頭六腳鄉公所旁邊的全家
    便利商店，如果在蒜頭交易都是在那邊。每次交易都是陳木
    山單獨拿安非他命給伊，伊去陳木山家時有看到陳秀雲，大
    部分都開車交易，如果是開車來都有看到陳秀雲在車內。伊
    打電話向陳木山買毒品時沒印象陳秀雲有無接電話，伊清楚
    陳木山的作息，電話聯繫時都是陳木山接的。每次交易是陳
    木山直接向他收現金。陳秀雲比較有錢，電話、車子是陳秀
    雲提供的，陳木山過年輸了5、60萬元是陳秀雲處理的，可
    能陳秀雲有幫忙接藥腳的電話，但他不是很清楚等情（參偵
    查卷第17頁至第20頁）。究之證人嚴俊明前開證述，並未指
    明係向被告購買毒品甲基安非他命；佐以被告縱有於100年3
    月16日下午11時16分41秒許與證人嚴俊明有前開對話，然證
    人嚴俊明迭於警詢及偵查中均證陳其所取貨付款之交易對象
    係證人陳木山，且被告甚少接聽電話，而證人嚴俊明迄本院
    審理中亦均未證稱被告有參與送貨、取款之行為，被告究否
    單純告知證人陳木山關於證人嚴俊明來電抑或通話內容涉及
    毒品交易，證人嚴俊明亦無法就此具體指出。是以，上開監
    聽譯文內容，殊難為被告販賣毒品與證人嚴俊明之唯一論據
    。
  (四)況且，前開門號0000000000號之通訊內容，多數均為證人陳
    木山、黃恆嘉、嚴俊明等人之對話等情，此觀諸前開通訊監
    察譯文自明，即令被告於100年3月16日、20日分別有前開接
    聽電話之情形，不單無從證明係被告代為轉達證人黃恆嘉、
    嚴俊明來電購買毒品之意，已如前述，斯時，反係由證人陳
    木山立即逕行與證人黃恆嘉、嚴俊明就買賣細節商議；再者
    ，上開通話更不能證明被告業已遵照證人陳木山指示送達毒
    品，或已參與價金之收受等情。復以，100年6月24日被告與
    證人陳木山固於嘉義市○○路「凱歐汽車旅館116號房間」
    為警查獲吸食器、電子磅秤、吸管、電話名冊等情，雖有嘉
    義縣警察局民雄分局搜索扣押筆錄、扣押物品收據、扣押物
    品目錄表在卷可佐，然查扣上開物品之時間係在本件被告被
    訴販賣第二級毒品時間之後，亦難以推論本件被告被訴販賣
    第二級毒品之100年3月16日、20日當時亦持有或與證人陳木
    山共同持有前開物品，而尚無從證明該次查扣之物與本件被
    告被訴販賣第二級毒品之犯行有何直接關連。是以，自難以
    上開證人黃恆嘉、嚴俊明有瑕疵之證述及尚未具體明確之通
    訊監察譯文即執此作為被告有販賣第二級毒品之補強證據。
    而檢察官所指被告參與販賣第二級毒品事實，究係參與購買
    交易之何階段，是否與交易對象洽談交易數量、價格、就買
    賣過程中擔任何種角色，及是否實際前往交付毒品及收取價
    款等重要事項，及被告與證人陳木山兩人間究有如何之犯意
    聯絡與行為分擔，或者本件係由證人陳木山居於買賣洽商之
    主導地位，而被告僅擔任接洽連繫買賣與收取價款之構成要
    件以外之行為，僅有幫助犯罪之意思等項均付之闕如。此外
    復無其他積極事證可為佐參，自難徒憑上開內容簡略空泛之
    通訊監察譯文，或泛稱聯絡購買毒品時被告亦曾接聽電話，
    而未詳為敘及之證述加以擴張，遽為被告確有此項販賣毒品
    犯行之證明。
五、綜上所述，本件被告被訴各次販賣毒品犯行除各有證人黃恆
    嘉、嚴俊明之單一證述，及片段未明之通訊監察譯文外，別
    無其他補強證據可資佐證被告有何販賣第二級毒品之事實；
    此外，復查無其他積極證據足以證明被告有前開各次犯行，
    則檢察官所指被告販賣第二級毒品犯罪，依卷存證據考察，
    仍未達可排除合理懷疑而具法律上確信之程度，依首揭之說
    明，並基於「罪證有疑，利於被告」之刑事法原則，本院認
    被告此部分之犯罪尚屬不能證明，自應為無罪之諭知。
據上論斷，應依刑事訴訟法第301條第1項，判決如主文。
本案經檢察官楊騏嘉到庭執行職務
中    華    民    國   100    年    9     月    30    日
              刑事第一庭  審判長法  官  許進國
                                法  官  黃鏡芳
                                法  官  呂美玲
以上正本證明與原本無異。
如不服本判決應於收受判決後10日內向本院提出上訴書狀，並應
敘述具體理由；其未敘述上訴理由者，應於上訴期間屆滿後20日
內向本院補提理由書（均須按他造當事人之人數附繕本）「切勿
逕送上級法院」。
中    華    民    國   100    年    9     月    30    日
                                書記官  洪敏芳
附表
┌──┬───────┬──────┬────┬──────────┬────────┐
│編號│交易時間      │交易地點    │交易對象│交易之數量或金額（新│備註（通訊譯文所│
│    │              │            │        │台幣）              │示通話日期）    │
├──┼───────┼──────┼────┼──────────┼────────┤
│一  │100年3月20日18│嘉義縣六腳鄉│黃恆嘉  │甲基安非他命（不詳數│100年3月20日17時│
│    │時10分許      │蒜南村永安宮│        │量），1,500元       │46分許、18時許  │
│    │              │  前        │        │                    │                │
├──┼───────┼──────┼────┼──────────┼────────┤
│二  │100年3月16日23│嘉義縣六腳鄉│嚴俊明  │甲基安非他命（不詳數│100年3月16日22時│
│    │時25分許      │公所旁全家超│        │量），2,000元       │33分許、23時16分│
│    │              │商          │        │                    │許              │
└──┴───────┴──────┴────┴──────────┴────────┘